# 求助陈版主，折旧方法的判断。

提问人：liuweisheng 时间：2021-07-29 09:33:07
A公司提供某区域智慧城市服务（主要为摄像头监控服务，摄像头产权归A公司入账固定资产），客户方为政府，服务期限 8 年（不续期），摄像头折旧年限 5 年，第六年摄像头部分进行更换，更换的摄像头是按照 5 年还是剩余服务期限 3 年进行折旧。服务期限完毕公司会打包出售此项目资产。
谢谢版主解惑。

回答人：chenyiwei
首先还是建议谨慎考虑是否应采用PPP模式进行会计核算；其次如果不满足“双控制”和“双特征”的条件，作为固定资产核算的（个人理解这种可能性不大），后续换上的摄像头的折旧年限为 3 年，但可将期满后的预计出售价格作为净残值预留。